臺灣臺中地方法院刑事判決　　　　　　　94年度交訴字第98號
公　訴　人　臺灣臺中地方法院檢察署檢察官
被　　　告　甲○○
上列被告因業務過失致死案件，經檢察官提起公訴（九十四年度
偵字第一一二二０號），本院交通法庭合議庭裁定進行簡式審判
程序，判決如下：
    主  文
甲○○從事業務之人，因業務上之過失致人於死，處有期徒刑壹
年貳月。緩刑肆年。
    犯罪事實
一、甲○○為臺中縣清水鎮○○路「全國傢俱行」之貨車司機，
    平日負責駕駛貨車載運傢俱四處分送，係以駕駛車輛為主要
    業務之人。於民國九十四年六月十五日中午十二時許，駕駛
    車牌號碼ＲＩ－四０二０號（起訴書誤載為Ｒ一－四０二０
    號）自小貨車，沿臺中市北屯區舊長生巷由北往南方向（即
    臺中縣潭子鄉往路底方向）行駛，途經舊長生巷與環中路無
    號誌管制之交岔路口時，本應注意汽車行駛至無號誌交岔路
    口應減速慢行，作隨時停車之準備，且應注意車前狀況，並
    隨時採取必要之安全措施，而依當時天候、路況、視距等客
    觀情形，均無不能注意之特別情事，竟疏未注意，逕行駕車
    以三、四十公里左右之時速欲直行穿越上開交岔路口。適有
    徐明彥騎乘車牌號碼ＰＲＴ－五四六號重機車，搭載其妻乙
    ○○，沿臺中市○○區○○路由東往西方向（即潭子鄉往臺
    中市區方向）行至該交岔路口，迨甲○○發現徐明彥所騎機
    車自其左側駛來時業已避煞不及，致其所駕小貨車前方與該
    部機車右側發生碰撞，徐明彥因而受傷倒地，機車乘客乙○
    ○亦受有右側股骨幹骨折之傷害（過失傷害部分未據告訴）
    。甲○○於肇事後、犯罪行為被發覺前，隨即以電話報警處
    理，並於到場處理之員警陳攸厚詢問時，自首犯罪而接受裁
    判。徐明彥雖經送醫急救，終因本件車禍所生胸腹部挫傷併
    有出血導致多器官衰竭，延至九十四年六月二十一日上午十
    時三十五分許不治死亡。
二、案經臺灣臺中地方法院檢察署檢察官相驗後，自動檢舉偵查
    起訴。
    理  由
一、本件被告甲○○於準備程序中，先就上開犯罪事實為有罪之
    陳述，且所犯係死刑、無期徒刑、最輕本刑為三年以上有期
    徒刑以外之罪，經本院交通法庭合議庭依刑事訴訟法第二百
    七十三條之一第一項之規定，裁定由法官一人獨任進行簡式
    審判程序，先此敘明。
二、上開事實，業據被告甲○○於警詢及偵審中坦承不諱，核與
    證人乙○○於警詢時指證被害人徐明彥發生本件車禍致死等
    情相互合致，並有道路交通事故現場圖及調查報告表一份、
    肇事現場照片七張附卷可稽。而被害人徐明彥確因本件車禍
    所生胸腹部挫傷併有出血導致多器官衰竭死亡，亦經檢察官
    督同檢驗員相驗屬實，製有勘驗筆錄、相驗屍體證明書、驗
    斷書在卷可憑。按汽車行駛至無號誌交岔路口時，應減速慢
    行，作隨時停車之準備；且應注意車前狀況，並隨時採取必
    要之安全措施，道路交通安全規則第九十三條第一項第二款
    （起訴書誤載為第四款）、第九十四條第三項分別定有明文
    。被告平日以駕駛貨車四處載送傢俱為業，更當依循前揭交
    通安全規定，在通過無號誌交岔路口時，注意車前狀況並減
    速慢行，且依當時天候、路況、視距等客觀情形，並無不能
    注意之特別情事，竟疏於注意而貿然駕車前行，致與被害人
    徐明彥所騎機車發生碰撞，被告駕車行為顯有過失。且其駕
    駛過失行為直接造成被害人徐明彥死亡，二者間亦具有相當
    因果關係至明。本案事證已臻明確，被告犯行洵堪認定。
三、核被告甲○○平日以駕駛貨車載送傢俱為業，係以駕駛為其
    主要業務之人，因業務上之過失駕車行為致人於死，所為係
    犯刑法第二百七十六條第二項之業務過失致人於死罪。被告
    於肇事後、犯罪行為被發覺前，即以電話向警察機關報案，
    並於到場處理之員警陳攸厚詢問時，自首犯罪而接受裁判，
    此觀卷附臺中市警察局第五分局處理相驗案件初步調查報告
    暨報驗書上報案人欄之記載、道路交通事故肇事人自首情形
    紀錄表及被告警詢筆錄甚明，被告既已合於法定自首之要件
    ，應依刑法第六十二條前段之規定減輕其刑。爰審酌被告已
    與被害人家屬就本案民事損害賠償部分調解成立，有南投縣
    埔里鎮調解委員會調解書一份在卷為憑，被告於偵審期間均
    能坦承犯行，對於所犯亦已深表悔悟，態度堪稱良好；惟本
    件車禍肇事直接剝奪被害人徐明彥之生命權，對於被害人家
    庭乃至於國家社會之損失實已無從回復，所生危害至為重大
    ，及被告於本件車禍之過失情節非輕、具有高職畢業學歷之
    智識程度等一切情狀，量處如主文所示之刑，以示懲儆。又
    被告前未曾受有期徒刑以上刑之宣告，有刑案資料查註紀錄
    表及臺灣高等法院被告前案紀錄表在卷可按，其經此偵審程
    序教訓，當能知所警惕，應無再犯之虞，本院審酌上情，認
    主文所宣告之刑，以暫不執行為宜，爰併宣告緩刑四年，以
    啟自新。
據上論斷，應依刑事訴訟法第二百七十三條之一第一項、第二百
九十九條第一項前段，刑法第二百七十六條第二項、第六十二條
前段、第七十四條第一款，罰金罰鍰提高標準條例第一條前段，
判決如主文。
本案經檢察官蔡雯娟到庭執行職務。
中　　華　　民　　國　　94　　年　　9　　月　　 21　　日
                  交通法庭        法　官　高文崇
附錄本案論罪科刑法條：
刑法第二百七十六條
因過失致人於死者，處二年以下有期徒刑、拘役或二千元以下罰
金。
從事業務之人，因業務上之過失犯前項之罪者，處五年以下有期
徒刑或拘役，得併科三千元以下罰金。
以上正本證明與原本無異。
如不服本判決，應於送達後十日內向本院提出上訴狀（須附繕本
），上訴於臺灣高等法院臺中分院。
                                  書記官　林淑慧
中　　華　　民　　國　　94　　年　　9　　月　　23　　日
